---
title: "每週一圖作業範例"
output: html_document
params:
  組員: ["林應廷","王童緯"]  
  學號: ["710761129","710761115"]
---

#### 環境設定

以下為老師執行時一定會存在的環境設定
```{r basic setup, message=FALSE, echo=TRUE, eval=T}
library(dplyr); library(stringr); library(ggplot2); library(plotly); library(lubridate); library(readr);
library(tidyr); library(showtext)

font_add("QYuan","cwTeXQYuan-Medium.ttf") # 新增字體
showtext_auto(enable=TRUE) #啟用字體
theme_set(theme_classic())
knitr::opts_chunk$set(out.width='80%', fig.asp=.75, fig.align='center', fig.showtext=T)
```

#### 資料處理

此部份在做：

  * 原始Rda資料引入（即引入**dataList**物件）；
  
  * 資料清理成作圖用graphData物件。

請將你最原始的資料連同作業一起上傳到作業上傳網址：  
  * 若「原始資料為網頁下載」，且下載指令寫在data cleaning chunk裡的話，可以不用上傳「資料」。  
  * 若原始資料有很多個檔案，請先引入成data frame並存在「一個」.Rda檔裡上傳（如`example_data.Rda`檔）。  

資料檔引入到進入作圖前的資料處理請寫在下面區塊，分二部份：

  * 資料處理  
  * 作圖用資料物件生成
  
```{r data cleaning, echo=TRUE, eval=T}
macro <- read_excel("C:/Users/tim85/Desktop/macro.xlsx")
select(macro,
       時間,紐約道瓊工業平均數,`東京日經 225 指數`) -> graphData
graphData %>%
  gather(
    "紐約道瓊工業平均數","東京日經 225 指數",
    key = 指數名稱,value =指數 
  ) -> graphData
graphData$時間 %>% lubridate::ymd() -> graphData$時間
events <- 
  data.frame(
    start = c("2008-07-01","2016-03-01"),
    end = c("2009-01-01","2018-01-01"),
    ymin = c(-Inf,-Inf),
    ymax = c(Inf,Inf),
    name = c("金融海嘯","英國脫歐")
  )
events$start %>% lubridate::ymd() -> events$start
events$end %>% lubridate::ymd() -> events$end
```

#### 繪圖程式

```{r graph, echo=T, eval=T}
graphData %>%
  ggplot()+
  geom_line(
    aes(x=時間,y=指數,color=指數名稱)
  )+
    labs(x="時間",
       y="指數",
       title="金融指數與金融危機之對應關係")+
  scale_x_date(limits = c(ymd("2008-01-01"),NA))+
  geom_rect(
    data= events,
    mapping = aes(
      xmin=start,
      xmax=end,
      ymin=ymin,
      ymax=ymax
    ),
    inherit.aes = FALSE,alpha=0.2
  )+
  geom_text(
    data=events,
    aes(
      x=start,
      y=25000,
      label=name
    ),
    inherit.aes = FALSE,size=4
  )

  
```



#### 設計說明
說明想傳達的訊息（必要）及設計想法（非必要）。寫在***之後
*** 
股市與全球重大事件息息相關，2008年的金融海嘯導致全球股市投資信心下跌，由此圖可以看到在2008年中開始了股價指數跳水的狀況。
而2016年，據我們推測是因為英國脫歐事件，使得全球股市呈現一段上漲的波段。
而我們取用這兩種指數是根據IMF全球經濟展望報告（1998）中，對金融事件所推薦的指標。